臺灣高等法院刑事判決
109年度上訴字第217號
上  訴  人  
即  被  告  戴谷霈
選任辯護人  李文中律師
            林姿伶律師
            周致廷律師

上列上訴人因違反毒品危害防制條例等案件，不服臺灣臺北地方
法院108年度訴字第740號，中華民國108年12月6日第一審判決（
起訴案號：臺灣臺北地方檢察署108年度偵字第18177號、偵字第
22476號），提起上訴，本院判決如下：
    主  文
原判決關於丙○○犯如附表一編號1至4所示之罪及附表一編號1至3
所定應執行刑部分均撤銷。
丙○○犯如附表一編號1至4所示之罪，各處如附表一編號1至4主文
欄所示之刑。如附表一編號1至3部分，應執行有期徒陸年陸月。
如附表二至附表四所示之物依「沒收欄」所示分別沒收銷燬、沒
收之。犯罪所得新臺幣捌仟元沒收之，於全部或一部不能沒收或
不宜執行沒收時，追徵其價額。
其他上訴駁回。
    犯罪事實
一、丙○○明知大麻乃毒品危害防制條例第2條第2項第2款規定之
    第二級毒品，不得非法持有及販賣，竟分別為下列行為：
㈠、意圖營利，基於販賣第二級毒品大麻之犯意，持用其所有手
    機（如附表四編號2）為聯絡工具，分別為下列販賣大麻行
    為：
  1.於民國108年3月20日17時58分許在新北市○○區○○路000號00
    樓丙○○居所樓下，以新臺幣（下同）4,000元之價格，販賣
    大麻油1支（0.5ml）予廖唐岳。
  2.於108年4月29日19時56分許在上址樓下，以4,000元之價格
    ，販賣大麻油1支（0.5ml）予廖唐岳。
㈡、意圖營利，基於販賣第二級毒品大麻之犯意，於108年4月間
    某日，在臺中市○○區○○○○○○○○○○○○號「趙泰瑞」之成年人，
    購入大麻煙草（如附表二編號5，驗前淨重即純質淨重462公
    克），並伺機出售牟利，然尚未及販出為警查獲而未遂。
二、丙○○明知古柯鹼係毒品危害防制條例第2條第2項第1款、規
    定之第一級毒品，不得非法持有，且大麻經行政院衛生福利
    部公告列為禁藥管理，屬藥事法所規範之禁藥，非經許可，
    不得轉讓，竟分別為下列行為：
㈠、基於持有第一級毒品古柯鹼之犯意，於107年間某日，在不詳
    地點，向真實姓名、年籍不詳之人取得含有古柯鹼成分之粉
    末（如附表三，驗餘總淨重1.93公克）而持有之。
㈡、基於轉讓禁藥之犯意，於108年5月間某日在上開新店居所，
    以將重量不詳之大麻油供其妻子甲○○施用之方式，無償轉讓
    禁藥大麻予甲○○。
三、嗣經警方於108年7月23日持原審法院核發之搜索票，分別搜
    索丙○○上開○○居所、自小客車、公司，並於同日12時將之逮
    捕，且扣得如附表二編號1至5所示純質淨重逾20公克之第二
    級毒品大麻煙草（數量、外觀均詳如附表二此部分編號所示
    ）、編號6、7之大麻油及附表三至五所示之物，始悉上情。
四、案經臺北市政府警察局刑事警察大隊報請臺灣臺北地方檢察
    署檢察官偵查起訴。
    理  由
壹、證據能力部分
一、按被告以外之人於審判外之言詞或書面陳述，除法律有規定
    者外，不得作為證據。又被告以外之人於審判外之陳述，雖
    不符合同法第159條之1至第159條之4之規定，但經當事人於
    審判程序同意作為證據，法院審酌該言詞陳述或書面陳述作
    成時之情況，認為適當者，亦得為證據；當事人、代理人或
    辯護人於法院調查證據時，知有第159條第1項不得為證據之
    情形，而未於言詞辯論終結前聲明異議者，視為有前項之同
    意，刑事訴訟法第159條第1項、第159條之5分別定有明文。
    本判決以下所引具傳聞性質之各項供述證據，經本院於審判
    期日提示並告以要旨後，檢察官、上訴人即被告丙○○及其辯
    護人均表示無意見而不予爭執，且迄言詞辯論終結前亦未有
    所異議，本院復查無該等證據有違背法定程序取得或顯不可
    信之外部情狀，揆諸刑事訴訟法第159條之5規定，應均有證
    據能力。　　
二、至本件認定事實所引用之非供述證據，並無證據證明係公務
    員違背法定程式所取得，亦無刑事訴訟法第159條之4顯有不
    可信之情況與不得作為證據之情形，且經本院於審判期日依
    法進行證據之調查、辯論，被告於訴訟上之程序權即已受保
    障，亦應有證據能力。
貳、實體方面：　
一、認定犯罪事實所憑之證據及理由：
㈠、上開犯罪事實業據被告於偵查、原審及本院審理時坦承不諱
    （偵字第18177號卷第588至590頁，原審卷第34至35、112至
    113、152、156頁，本院卷第58、154、320頁），並有下列
    資證可佐被告此部分任意性自白與事實相符：
  ⒈事實欄一、(一)部分，被告所述核與證人即購毒者廖唐岳之
    證述相符（偵字第18177號卷第412至415、456至458頁），
    並有二人間以通訊軟體Line對話內容（偵字第18177號卷第4
    23至429頁）及均檢出第二級毒品大麻成分之大麻煙草（如
    附表二編號1至4）及大麻油（如附表二編號6-至）扣案可證
    ，且有法務部調查局濫用藥物實驗室108年8月13日鑑定書可
    憑（偵字第18177號卷第287頁）。
  ⒉事實欄一、(二)部分，有扣案如附表二編號5之煙草可證，且
    該扣案煙草經檢出含第二級毒品大麻成分，亦有上開鑑定書
    供參。
  ⒊事實欄二、(一)部分，有扣案如附表三之粉末可證，且經鑑
    驗檢出含有第一級毒品古柯鹼成分，有上開鑑定書可憑。
  ⒋事實欄二、(二)部分，被告所述核與證人甲○○所證相符（偵
    字第18177號卷第31、195頁），且經警採集甲○○尿液送驗後
    ，檢出大麻代謝物陽性反應，有台灣尖端先進生技醫藥股份
    有限公司108年8月1日濫用藥物檢驗報告及臺北市政府警察
    局偵辦毒品案件尿液檢體委驗單可憑（偵字第22476號卷第3
    47、365頁）。　　　
㈡、按販賣毒品係違法行為，亦無公定價格，可任意分裝增減份
    量及純度，且每次買賣之價格、數量，亦隨時依雙方之關係
    深淺、資力、需求量、對行情之認知、來源是否充裕、查緝
    是否嚴緊、購買者被查獲時供出來源之可能風險評估等因素
    ，而異其標準，故常機動調整，非可一概而論。從而，販賣
    之利得，除非經行為人詳細供出其販賣毒品之進價及售價，
    且數量俱臻明確外，實難察得其具體得利之實情；然販賣者
    從價差或量差中牟利，方式雖異，惟其販賣之目的在於意圖
    營利則屬同一。是舉凡有償交易，除足以反證其確係另基於
    某種非圖利本意之關係外，尚難祇因無法查悉其精確之販入
    價格，作為是否高價賣出之比較，即謂其無營利之意思而阻
    卻販賣犯行之追訴。再者，毒品之價格不低，取得不易，苟
    無利可圖，應無甘冒被查緝法辦之風險，平白無端轉讓他人
    ，而有從中賺取價差或量差以牟利之意圖（最高法院106年
    度台上字第1229號、105年度台上字第2185號、105年度台上
    字第738號判決均同此見解）。查被告與交易對象即證人廖
    唐岳既非至親，亦無特殊情誼，苟無利潤可圖，衡情被告應
    無甘冒遭查緝法辦而罹於重刑之風險以相同價格或低價販賣
    第三級毒品之可能。況被告亦供承有從中賺取差價牟利之意
    （偵字第18177號卷第590頁、原審卷第34至35、112頁），
    是其所為事實欄一、(一)及(二)之販賣毒品既遂及未遂犯行
    ，均有營利之意圖，應可認定。　　
　㈢、綜上所述，本案事證明確，被告犯行均堪認定，應予依法
      論科。　　
二、論罪：　　　　
㈠、按行為後法律有變更者，適用行為時之法律。但行為後之法
    律有利於行為人者，適用最有利於行為人之法律，刑法第2
    條第1項定有明文。被告行為後，毒品危害防制條例第4條第
    2項、第11條第1項、第17條第2項之規定業經修正，並經總
    統於109年1月15日公布，於同年7月15日施行。修正前毒品
    危害防制條例第4條第2規定「製造、運輸、販賣第二級毒品
    者，處無期徒刑或7年以上有期徒刑，得併科1000萬元以下
    罰金」，修正後則規定「製造、運輸、販賣第二級毒品者，
    處無期徒刑或10年以上有期徒刑，得併科1500萬元以下罰金
    」；修正前毒品危害防制條例第11條第1項規定：「持有第
    一級毒品者，處3年以下有期徒刑、拘役或新臺幣5萬元以下
    罰金」，修正後則規定「持有第一級毒品者，處3年以下有
    期徒刑、拘役或新臺幣30萬元以下罰金」，經比較新舊法結
    果，修正後毒品危害防制條例第4條第2項、第11條第1項規
    定已分別將有期徒刑、罰金刑上限提高，自以修正前毒品危
    害防制條例第4條第2項、第11條第1項之規定對被告較為有
    利。又修正前毒品危害防制條例第17條第2項規定「犯第4條
    至第8條之罪於偵查及審判中均自白者，減輕其刑」，修正
    後則規定「犯第4條至第8條之罪於偵查及歷次審判中均自白
    者，減輕其刑」，經比較新舊法結果，修正後毒品危害防制
    條例第17條第2項規定犯販賣第二級毒品罪者，須於偵查及
    「歷次」審判中均自白，方得依該條規定減輕其刑，相較於
    修正前除偵查中自白外，僅須於審判中曾經自白即可減刑之
    規定而言，自以修正前毒品危害防制條例第17條第2項之規
    定對被告較為有利。是依刑法第2條第1項前段規定，本案自
    應適用被告行為時即修正前毒品危害防制條例第4條第2項、
    第11條第1項、第17條第2項之規定論處。
㈡、核被告所為：
　⒈事實欄一部分：
  ⑴就事實欄一、(一)1、2部分，均係犯修正前毒品危害防制條
    例第4條第2項之販賣第二級毒品罪。
  ⑵就事實一、(二)部分，係犯修正前毒品危害防制條例第4條第
    6項、第2項之販賣第二級毒品未遂罪。
  ⑶按毒品危害防制條例第2條第2項第2款所稱之「大麻」，依其
    附表二編號所載，係指「不包括大麻全草之成熟莖及其製
    品（樹脂除外）及由大麻全草之種子所製成不具發芽活性之
    製品」而言；準此，該所謂「大麻」，即除上揭全草之成熟
    莖及其樹脂外之製品、種子所製成不具發芽活性之製品以外
    ，其餘任何部位要均屬之。故同條例第11條第4項所定「持
    有第二級毒品純質淨重20公克以上」者，其中「純質淨重」
    ，於「大麻」之情形，係指大麻全草之上開部分之淨重。（
    最高法院107年度台上字第686號判決意旨參照）。查事實一
    部分被告購入之煙草（附表二編號1-5）均為乾燥大麻葉，
    有扣案物照片可據（偵字18177號卷第117、125至129頁），
    依上說明，無須再提鍊、萃取，其淨重即為純質淨重。而參
    諸前揭鑑定書所載，此等煙草驗前總淨重即總純質淨重為83
    3.14公克，鑑定時耗用0.02公克，是驗餘總純質淨重為833.
    12公克（同上偵卷第287頁）。其中事實欄一、(二)部分之
    被告購入大麻煙草1包（如附表二編號5），查獲時經警秤得
    驗前淨重即純質淨重為462公克，有蒐證照片可據（同上偵
    卷第125頁下方照片），是以，事實一、(一)部分被告購入
    之大麻煙草（如附表二編號1-4）驗餘總純質淨重共約371.1
    2公克（法務部調查局鑑驗時就附表二編號1-5之扣案大麻煙
    草無個別秤重，故就編號5之大麻煙草1包以警方秤重數量為
    準，而鑑定耗用數量以鑑定書記載為準，且此不影響前開扣
    案煙草之同一性），上開各情復為被告所不爭執（原審卷第
    113頁）。基上，被告為事實欄一、(一)及(二)之販賣毒品
    既遂及未遂犯行前、後，持有之大麻純質淨重均逾20公克，
    而其逾量持有之低度行為，皆為販賣毒品之高度行為所吸收
    。
　⒉事實欄二、(一)部分：
　　係犯修正前毒品危害防制條例第11條第1項之持有第一級毒
    品罪。
　⒊事實欄二、(二)部分
    按大麻係毒品危害防制條例規定之第二級毒品，亦屬藥事法
    所稱之禁藥，行為人明知禁藥大麻而轉讓者，除成立毒品危
    害防制條例第8條第2項之轉讓第二級毒品罪外，亦構成藥事
    法第83條第1項之轉讓禁藥罪，屬於同一犯罪行為同時有二
    種法律可資處罰之法條競合關係。而轉讓大麻之行為，若無
    毒品危害防制條例第8條第6項及第9條所定轉讓毒品達一定
    數量或成年人對未成年人犯轉讓毒品罪，應予加重其刑之情
    形者，藥事法第83條第1項罪之法定本刑，顯重於毒品危害
    防制條例第8條第2項罪之法定本刑，依重法優於輕法之法理
    ，應優先適用藥事法第83條第1項之轉讓禁藥罪處斷（最高
    法院106年台上字第2587號判決意旨參照）。故被告此部分
    所為，係犯藥事法第83條第1項轉讓禁藥罪。又被告轉讓禁
    藥罪前持有大麻之低度行為，基於法律不得割裂適用原則，
    不能另論毒品危害防制條例第11條第2項之持有第二級毒品
    罪，而所適用之藥事法對於持有禁藥之行為，並未設處罰規
    定，即無轉讓前持有禁藥之低度行為為轉讓禁藥行為所吸收
    不另論罪之問題，併此敘明。
㈢、被告所犯上開各罪，犯意各別，行為互殊，應分論併罰。　
㈣、刑之減輕事由：
  ⒈就事實欄一、(二)部分，被告未及賣出該部分之第二級毒品
    即為警查獲，為未遂犯，應依刑法第25條第2項減輕其刑。
  ⒉事實欄一、(一)及(二)部分，被告於偵查及審判中均自白此
    部分犯行，俱應依修正前毒品危害防制條例第17條第2項規
    定減輕其刑，並就事實欄一、(二)部分依法遞減其刑。
  ⒊至被告就事實欄二、(二)部分轉讓大麻之行為，因藥事法第8
    3條第1項轉讓禁藥與毒品危害防制條例第8條第2項轉讓第二
    級毒品乃法規競合，既從重適用藥事法第83條第1項規定論
    處罪刑，雖被告於偵查及審判中均自白，基於法律整體適用
    不得割裂原則，仍無上開減輕其刑規定之適用，附此敘明。
    　　　　　　　
  ⒋辯護人雖為被告利益辯稱：本案被告已供出毒品上游應依毒
    品危害防制條例第17條第1 項減輕其刑。惟按毒品危害防制
    條例第17條第1 項規定：「犯第4 條至第 8條、第10條或第
    11條之罪，供出毒品來源，因而查獲其他正犯或共犯者，減
    輕或免除其刑。」所稱「供出毒品來源，因而查獲其他正犯
    或共犯」，須被告翔實供出與其犯罪有關之本案毒品來源的
    具體事證，因而使警方或偵查犯罪機關知悉其他正犯或共犯
    ，據以查獲其人、其犯行的結果，二者兼備並有因果關係，
    始能獲上述減免其刑之寬典。又所謂查獲其人、其犯行，雖
    不以達有罪認定之已無合理懷疑存在之程度為必要，必也至
    少已臻至起訴門檻之證據明確且有充分之說服力，方得獲邀
    上開減免其刑之寬典，故著重在其犯行之查獲。若偵查犯罪
    機關認為事證不足，而無從確實查獲者，即與上開規定不符
    ，無其適用之餘地（最高法院108年度台上字第3099號判決
    參照）。查被告雖供稱其賣給證人廖唐岳之第二級毒品來源
    為綽號「RICKY」之男子，惟經原審及本院向臺北市政府警
    察局刑事警察大隊查詢之結果，均覆以查無「RICKY」之真
    實年籍資料，且Confide係一保密通訊工具，在使用者閱讀5
    秒後即自動刪除，因此無法以對話紀錄而查上游，有該局10
    8年10月2日函及本院公務電話紀錄附卷可稽（原審卷第71頁
    、本院卷第175頁）。另被告雖供稱其事實欄一、(二)部分
    之第二級毒品來源之「趙泰瑞」本名為「乙○○」，然經本院
    函請臺北市政府警察局刑事警察大隊偵辦之結果，該隊以10
    9年6月10日北市警刑大五字第1093010515號函覆以：經報請
    臺灣臺中地方檢察署檢察官指揮偵辦，檢察官指示對趙某（
    即乙○○）進行蒐證，於蒐證期間未發現趙某與可疑人士接觸
    ，而被告證述內容非無瑕疵可指，且查無客觀證據證明趙某
    有何販賣毒品犯行，故檢察官已於109年5月20日結案（本院
    卷第241至243頁）。而證人乙○○經本院傳喚到庭，亦否認其
    為被告之毒品來源，並稱其英文名叫「KAI」。綜上，難認
    被告就本案販賣第二級毒品之犯行有供出毒品來源因而查獲
    正犯或共犯之事實，故無毒品危害防制條例第17條第1 項減
    刑規定之適用，是辯護人上開所辯，並非可採。
  ⒌末按刑法第59條之酌量減輕其刑，必須犯罪另有特殊之原因
    與環境等，在客觀上足以引起一般同情，認為即予宣告法定
    低度刑期猶嫌過重者，始有其適用（最高法院51年度台上字
    第899 號判例意旨參照）。查被告所為本件販賣第二級毒品
    犯行，已有如前所述之減刑事由，於依法減輕或遞減輕其刑
    後，業已量處最低度之刑，尚難認有何情輕法重，而在客觀
    上足以引起一般同情而可堪憫恕之情形，自無再適用刑法第
    59條規定酌減其刑之餘地，併此敘明。
參、上訴之判斷：
一、撤銷原判決如附表一編號1至4所示之罪及附表一編號1至3所
    定應執行刑部分之理由：
㈠、原審認被告如附表一編號1至4所示犯行，事證明確，而予論
    罪科刑，固非無見。惟查被告行為後，毒品危害防制條例第
    4條第2項、第11條第1項、第17條第2項已於109年1月15日修
    正公布，並於同年7月15 日生效施行，原判決未及比較適用
    新舊法，尚有未洽。被告上訴認原審量刑過重，並請求依刑
    法第59條酌減其刑，雖均無理由，惟原判決既有上開可議之
    處，仍應由本院將原判決予以撤銷改判。　　
㈡、爰審酌被告曾因施用大麻而入勒戒處所觀察、勒戒，當知毒
    品之成癮性及對人體之危害，卻仍未遠離毒品，犯下如附表
    一編號1至4所示之罪，可見自我約束能力不佳。且被告正值
    青壯，非無謀生能力，仍無視政府禁絕毒害之立場，為伺機
    販賣而購入大麻，本件查獲時單就伺機出售之大麻煙草即重
    達833.12公克，另有大麻油15支，且被告先後賣出大麻油2
    次，各次販毒所得4千元，所為造成毒品擴散流通，助長施
    用毒品行為氾濫，而事實欄一、(二)之扣案大麻不及賣出即
    為警查獲而未遂，尚未造成實害。兼衡被告犯後於偵、審中
    始終坦承犯行，態度良好，暨被告之智識程度、家庭生活狀
    況等情狀，分別量處如附表一所示之刑及就附表一編號4部
    分諭知易科罰金之折算標準，並就附表一編號1至3部分定應
    執行有期徒刑6年6月。
㈢、沒收：
　⒈事實欄一、(一)部分被告販賣既遂犯行扣得之附表二編號1至
    4、6至7所示之物，以及事實欄一、(二)部分被告販賣未遂
    犯行扣得之附表二編號5所示之物，均經檢出含第二級毒品
    大麻成分；附表三所示之粉末，則經檢出含第一級毒品古柯
    鹼成分，有前開鑑定書可據，均應依毒品危害防制條例第18
    條第1項前段規定沒收銷燬之。而鑑驗耗損部分，因已滅失
    ，爰不併為宣告沒收銷燬。至於包覆前開毒品之外包裝，以
    目前採行之鑑驗方式，仍會殘留微量毒品，而無法將之完全
    析離，故應一併與所盛裝之毒品併予宣告沒收銷燬之。
　⒉扣案如附表四所示之物，均為被告所有，編號1之攪拌工具乃
    分裝事實欄一、(一)之大麻油所用；編號2之手機則用以聯
    繫事實欄一、(一)及(二)之販賣大麻事宜等情，據被告自承
    在卷（原審卷第113頁），足見係供及預備供販賣毒品所用
    之物，均應依毒品危害防制條例第19條第1項沒收之。
　⒊被告就事實欄一、(一)部分2次販賣毒品之所得各4,000元，
    合計8,000元，雖未扣案，然屬被告犯罪所得，應依刑法第3
    8條之1第1項前段、第3項規定宣告沒收，於全部或一部不能
    沒收或不宜執行沒收時，追徵其價額。
　⒋其餘扣案如附表五所示之物，雖為被告所有，但非屬違禁物
    ，又無證據證明與被告本件犯行有關，復不在檢察官請求宣
    告沒收之範圍內（原審卷第112頁），爰不予宣告沒收，併
    予敘明。
二、駁回上訴部分之理由：
　　就事實欄二、(二)部分，被告雖上訴請求從輕量刑，惟按量
    刑輕重，屬法院得依職權自由裁量之事項，苟其量刑已以行
    為人之責任為基礎，並斟酌刑法第57條各款所列情狀，在法
    定刑度內，酌量科刑，無偏執一端，致明顯失出失入情形，
    自不得指為不當或違法（最高法院103年度台上字第291號、
    第331號判決意旨參照）；且在同一犯罪事實與情節，如別
    無其他加重或減輕之原因，下級審量定之刑，亦無過重或失
    輕之不當情形，則上級審法院對下級審法院之職權行使，原
    則上應予尊重（最高法院85年度台上字第2446號判決意旨參
    照）。經查原審就此部分已斟酌刑法第57條各款所列情狀為
    被告量刑之基礎量刑，並無濫用量刑權限，亦無判決理由不
    備，或其他輕重相差懸殊等量刑有所失出或失入之違法或失
    當之處。況原審就此部分業已量處被告低度之刑有期徒刑4
    月，被告以原審量刑過重提起上訴，為無理由，應予駁回。
據上論斷，應依刑事訴訟法第369條第1項前段、第364條、第299
條第1項前段、第368條，修正前毒品危害防制條例第4條第2項、
第6項、第11條第1項、第17條第2項、毒品危害防制條例第18條
第1項前段、第19條第1項，藥事法第83條第1項，刑法第11條、
第25條第2項、第41條第1項前段、第51條第5款、第38條之1第1
項、第3項，判決如主文。
本案經檢察官郭耿誠提起公訴，檢察官鄭龍照到庭執行職務。
中　　華　　民　　國　　109 　年　　9 　　月　　8 　　日
     　　　　　　 刑事第十六庭  審判長法　官  葉騰瑞
                                      法　官  莊明彰
                                      法　官  廖紋妤
以上正本證明與原本無異。
持有第一級毒品部分不得上訴。
其餘部分如不服本判決，應於收受送達後20日內向本院提出上
訴書狀，其未敘述上訴之理由者並得於提起上訴後20日內向本院
補提理由書（均須按他造當事人之人數附繕本）「切勿逕送上級
法院」。
                                      書記官  江珮菱
中　　華　　民　　國　　109 　年　　9 　　月　　8 　　日

附錄本案論罪科刑法條全文：
修正前毒品危害防制條例第4條
製造、運輸、販賣第一級毒品者，處死刑或無期徒刑；處無期徒
刑者，得併科新臺幣2千萬元以下罰金。
製造、運輸、販賣第二級毒品者，處無期徒刑或7年以上有期徒
刑，得併科新臺幣1千萬元以下罰金。
製造、運輸、販賣第三級毒品者，處7年以上有期徒刑，得併科
新臺幣7百萬元以下罰金。
製造、運輸、販賣第四級毒品者，處5年以上12年以下有期徒刑
，得併科新臺幣3百萬元以下罰金。
製造、運輸、販賣專供製造或施用毒品之器具者，處1年以上7年
以下有期徒刑，得併科新臺幣1百萬元以下罰金。
前五項之未遂犯罰之。
修正前毒品危害防制條例第11條
持有第一級毒品者，處3年以下有期徒刑、拘役或新臺幣5萬元以
下罰金。
持有第二級毒品者，處2年以下有期徒刑、拘役或新臺幣3萬元以
下罰金。
持有第一級毒品純質淨重十公克以上者，處1年以上7年以下有期
徒刑，得併科新臺幣1百萬元以下罰金。
持有第二級毒品純質淨重二十公克以上者，處6月以上5年以下有
期徒刑，得併科新臺幣70萬元以下罰金。
持有第三級毒品純質淨重二十公克以上者，處3年以下有期徒刑
，得併科新臺幣30萬元以下罰金。
持有第四級毒品純質淨重二十公克以上者，處1年以下有期徒刑
，得併科新臺幣10萬元以下罰金。
持有專供製造或施用第一級、第二級毒品之器具者，處1年以下
有期徒刑、拘役或新臺幣1萬元以下罰金。
藥事法第83條
明知為偽藥或禁藥，而販賣、供應、調劑、運送、寄藏、牙保、
轉讓或意圖販賣而陳列者，處7年以下有期徒刑，得併科新臺幣5
百萬元以下罰金。
犯前項之罪，因而致人於死者，處7年以上有期徒刑，致重傷者
，處3年以上12年以下有期徒刑。
因過失犯第1項之罪者，處2年以下有期徒刑、拘役或科新臺幣30
萬元以下罰金。
第 1 項之未遂犯罰之。

附表一：論罪科刑
編號 犯罪事實 主文（主刑部分） 1  事實一、(一)、1 丙○○販賣第二級毒品，處有期徒刑肆年。 2  事實一、(一)、2 丙○○販賣第二級毒品，處有期徒刑肆年。 3  事實一、(二)  丙○○販賣第二級毒品未遂，處有期徒刑貳年陸月。 4 事實二、(一) 丙○○持有第一級毒品，處有期徒刑參月，如易科罰金，以新臺幣壹仟元折算壹日。 

附表二：扣案第二級毒品宣告沒收銷燬部分
編號 扣案物 犯罪事實 毒品外觀及重量  數量 沒收 起訴書附表編號；證物編號  1  大麻  一、(一)  均為煙草，編號1至4驗餘總淨重約371.12公克 4包  扣案含第二級毒品大麻成分之煙草拾參包（驗餘總淨重即總純質淨重捌佰參拾參點壹貳公克，含外包裝袋拾參只）均沒收銷燬之。 附表一編號1；A1 2  大麻  一、(一)   4包   附表一編號4；A4 3  大麻  一、(一)   1包   附表二編號3；B3 4  大麻  一、(一)   3包   附表三編號2；C2 5 大麻 一、(二) 煙草；驗前總淨重462公克 1包  附表三編號1；C1 6  大麻油  一、(一)  黏稠液體 11支  扣案含第二級毒品大麻成分之黏稠液體拾伍支（含外包裝瓶拾伍只）均沒收銷燬之。 附表一編號2；A2 7  大麻油  一、(一)  黏稠液體 4支   附表一編號5；A5 

附表三：扣案第一級毒品宣告沒收銷燬部分
編號 扣案物 犯罪事實 毒品外觀及重量 數量 沒收 起訴書附表編號；證物編號 1 古柯鹼 二、(一) 粉末 3包 扣案含第一級毒品古柯鹼成分之粉末參包（驗餘總淨重壹點玖參公克，含外包裝袋參只）均沒收銷燬之。 附表一編號3；A3 

附表四：扣案物宣告沒收部分
編號 扣案物 犯罪事實 數量 沒收 起訴書附表編號；證物編號 1 大麻油攪拌工具 一、(一) 6個 扣案之大麻油攪拌工具陸個沒收之。  附表一編號7；A7  2 蘋果牌iphone手機（含門號SIM卡1張） 一、(一)及(二) 1支 扣案之蘋果牌iphone手機壹支（含門號SIM卡壹張）沒收之。 附表一編號17；A21 

附表五：扣案物不予宣告沒收部分
編號 扣案物 數量 起訴書附表編號；證物編號 1  大麻油吸食器  1組  附表一編號6；A6 2  大麻研磨器  1個  附表一編號8；A8 3  蒸煙器  1組  附表一編號9；A9 4 PH及EC檢測器 1組 附表一編號10；A10 5 溫溼度計 1個 附表一編號11；A13 6 PH及EC控制器 1組 附表一編號12；A14 7 EC矯正液 1瓶 附表一編號13；A15 8 培養液 3瓶 附表一編號14；A17 9 PH值矯正液 3瓶 附表一編號15；A18 10 熱壓機 1台 附表一編號16；A19 11 活性碳過濾濾蕊 1個 附表一編號16；A20 12 筆記型電腦 1台 附表一編號17；A22 13 Ipad平板 1台 附表一編號17；A23 14 捲菸紙 2包 附表一編號18；A11 15 濾嘴 1盒 附表一編號18；A12 16  大麻精油電子煙頭  5個  附表二編號1；B1 17  電子煙具（含電池） 1個  附表二編號2；B2 18  真空密封機  1台  附表三編號3；C3 19  研磨器  2個  附表三編號4；C4 20  捲菸紙  2個  附表三編號5；C5 21  濾網  1包  附表三編號5；C6 22  電子磅秤  1台  附表三編號6；C7 23  各式分裝袋  1批  附表三編號7；C8 24  水煙斗  1個  附表三編號8；C9 25  玻璃煙斗  1個  附表三編號8；C10 26  水煙壺  1個  附表三編號8；C11